# 求助各位：可续期的长期租赁合同，长期待摊费用暂估问题

提问人：yl8229880 时间：2020-07-20 09:11:00
求助各位：可续期的长期租赁合同，长期待摊费用的确认是根据续期前的年限暂估入账，还是考虑到续期后的年限暂估入账？

回答人：chenyiwei
参考租赁准则规定：“承租人有续租选择权，即有权选择续租该资产，且合理确定将行使该选择权的，租赁期还应当包含续租选择权涵盖的期间”。即要考虑最终延长租赁的可能性，如果可能性很大则需纳入考虑。